SYAHRUL SAFARILA

Cianjur, Jawa Barat • 0821-1769-4132 • <u>sysafarila.official@gmail.com</u> <u>www.sysafarila.my.id</u>

PROFIL

Saya adalah lulusan Universitas Putra Indonesia, Program Studi Teknik Informatika (S1). Memiliki pengalaman lebih dari 3 tahun sebagai programmer, saya mampu bekerja secara individu maupun dalam tim. Saat ini, saya terbuka untuk berbagai kesempatan kerja, baik di dalam maupun di luar bidang keahlian saya, dengan tujuan memperluas pengalaman dan membangun relasi baru. Saya juga bersedia untuk relokasi sesuai kebutuhan pekerjaan.

PENGALAMAN

Heva Develop - Freelance Full Stack Developer Remote

Juni 2021 - Sekarang

- Slicing desain dari Figma menjadi template HTML.
- · Perbaikan bug pada beberapa sistem.
- Perancangan dan pembangunan sistem Back-end.
- Integrasi Front-end dengan Back-end menggunakan Rest API.
- Deployment menggunakan Shared Hosting ataupun VPS.

PT. Telekomunikasi Indonesia - Magang/PKL On-Site

Juli 2019 - Agustus 2019

· Perawatan dan installasi kabel fiber optic.

Selengkapnya cek www.sysafarila.my.id

PENDIDIKAN

Universitas Putra Indonesia

2020 - 2024

Sarjana Teknik Informatika

- Skripsi "Rancang Bangun Sistem *Key Performance Indicators* (KPI) Untuk Karyawan Berbasis *Website* Studi Kasus Universitas Putra Indonesia".
- IPK/GPA 3.89 dari 4.00

INFORMASI TAMBAHAN

- **Teknikal Skil:** PHP, Laravel, JavaScript, TypeScript, React js, Next js, Express js, Node js, Tailwind CSS, Bootstrap CSS, Vue js, Nuxt js, MySQL/NoSQL, Normalisasi Database, GIT, Docker, CI/CD, Github Actions, Object-Oriented-Programming.
- Familiar dengan: Sistem operasi Linux/Windows, Amazon Web Services(AWS), Microsoft Office.
- Bahasa: Sunda, Indonesia, Inggris.